臺灣臺中地方法院刑事判決　　　　　　　　　　九十一年度中交簡上字第一五三號
　　上　訴　人　台灣台中地方法院檢察署檢察官
　　被　　　告　甲○○
右上訴人因被告過失傷害案件，不服本院臺中簡易庭九十一年度中交簡字第二七二號
中華民國九十一年二月六日第一審簡易判決（聲請案號：臺灣臺中地方法院檢察署九
十一年度偵字第一三九四號），提起上訴，本院管轄第二審之合議庭判決如左：
    主  文
上訴駁回。
甲○○緩刑貳年。
    事  實
一、甲○○應注意汽車駕駛人飲用酒類後，其吐氣所含酒精濃度超過每公升○‧二五
    毫克以上者，不得駕車，且無不能注意之情事，竟於民國九十年九月九日凌晨一
    時二十五分許，在飲酒後吐氣所含酒精濃度達每公升０˙六九毫克，不能安全駕
    駛動力交通工具之情形下（此部分涉犯公共危險罪，另經本院台中簡易庭以九十
    年度中交簡字第一二八一號判處拘役五十日確定），自行駕駛車牌號碼ＣＺ─一
    三七六號自用小客車，沿最高速限為時速五十公里之台中市○○路由西向東方向
    行駛至向上路與大墩路口，甲○○並應注意行車速度，依標誌之規定，及汽車行
    駛時，駕駛人應注意車前狀況，並隨時採取必要之安全措施，而依當時情形，無
    不能注意之情事，甲○○卻疏未注意，貿然以時速六十公里之速度超速欲通過上
    開路口，且未注意前方由乙○○所騎乘暫停在路口中央等候左轉向上路向東方向
    行駛之車牌號碼ＨＫ五─六九一號機車，致煞避不及，撞及乙○○所騎機車之右
    側車身，乙○○因而倒地，受有頭部外傷合併右側急性硬膜外血腫、右側脛、腓
    骨開放性骨折、右側股骨骨折、骨盆骨骨折、胸部挫傷等傷害。
二、案經乙○○訴由台中市警察局第一分局及乙○○並委任張績寶律師、江文玉律師
    為告訴代理人訴請臺灣臺中地方法院檢察署檢察官偵查後聲請簡易判決處刑。
    理  由
一、訊據被告甲○○固不諱言確於右揭時、地，因酒後駕車而與乙○○發生車禍，並
    致乙○○受有如事實欄所示之傷害等情，惟辯稱：伊當時係以闖黃燈穿越該路口
    ，應係對方闖紅燈云云。經查，右揭事實，業據告訴人乙○○於警訊中指述甚詳
    ，且被告於偵查中亦自承：伊當時走文心路，在停紅綠燈時，有人砸伊車窗，他
    同行的人叫伊開走，伊繼續前進，到了向上路，伊右轉走向上路，到大墩路口，
    從後視鏡看砸車的人是否追來，再將視線拉回，就撞到告訴人，我的車道是黃燈
    等語（見偵查卷第二十一頁反面），是就被告於偵查中之供述以觀，其既於大墩
    路口時，自後視鏡中看砸車的人是否追來，又一路上均在意砸車之人是否追來，
     則其是否能注意到當時的燈號已非無疑？而被告當時又係遭人追趕，其速度不
    免極為快速，於靠近上開路口時，猶以時速六十公里之速度前進，可徵被告當時
    對於號誌，應無太多餘力注意，況告訴人於警訊中即指述其並未闖紅燈，且依台
    中市○○○道路交通事故調查報告表所載乙○○所駕的機車碎石係散落在中線偏
    天然瓦斯加壓站這一側，核與告訴人於警訊中所指述之：因伊當時已到肇事路口
    ，欲從大墩路左轉向上路，因對向車道有車輛直行，所以伊在路口中心待轉，時
    速為零等語相符（見偵查卷第六頁反面），足見告訴人於警訊中之指述應堪採信
    。雖證人藍天府（即本件處理之員警）到庭證稱：因甲○○自己說其車子在停止
    線前就已在閃黃燈，而他肇事的地點是路口，所以伊認為是甲○○闖紅燈等語。
    惟上開證人之證述係聽被告所說的，然被告又一再堅稱其意係指伊看到號誌時是
    黃燈，伊並未闖紅燈等語，況肇事當時號誌究係如何，又無從自卷內資料加以判
    斷，則上開證人藍天府之證述自不足為被告不利之認定。此外，並有台中市○○
    ○道路交通事故調查報告表、現場照片、診斷證明書附卷可稽，是被告辯稱是告
    訴人闖紅等語，顯係卸責之詞，不足採信。次按，汽車駕駛人飲用酒類後，其吐
    氣所含酒精濃度超過每公升○‧二五毫克以上者，不得駕車；行車速度，依標誌
    之規定；汽車行駛時，駕駛人應注意車前狀況，並隨時採取必要之安全措施。道
    路交通安全規則第一百十四條第二款、第九十三條第一項、第九十四條第三項分
    別定有明文。被告駕車自應注意上述道路交通安全規定，而依當時情形又非不能
    注意，竟疏不注意為之，以致肇事，被告顯有過失。又被告之過失行為，與告訴
    人之受傷間，具有相當因果關係。本件事證明確，被告過失傷害犯行，堪以認定
    。
二、核被告所為，係犯刑法第二百八十四條第一項前段之過失傷害罪。又被告酒醉駕
    車，因而肇事致人受傷，而負刑事責任，應依道路交通管理處罰條例第八十六條
    第一項加重其刑。原審適用刑事訴訟法第四百四十九條第一項前段、第四百五十
   四條第二項，刑法第二百八十四條第一項前段、第四十一條第一項前段，道路交
    通管理處罰條例第八十六條第一項，罰金罰鍰提高標準條例第一條前段、第二條
    ，量處被告拘役五十五日，並諭知易科罰金之折算標準，認事用法並無不當，量
    刑亦屬妥適。上訴意旨雖以：被告至今仍未與告訴人達成和解，原審科刑過輕等
    語。惟查，原審於量刑之際，前情即已存在，且原審量處拘役五十五日，如易科
    罰金，以三百元折算一日，量刑堪稱妥適，並未過輕，至於和解，並非法定之加
    重事由，是尚難認原審判決認事用法有何違誤，上訴人指摘量刑過輕，並無可採
    ，本件上訴即無理由，應予駁回。末查，被告前未曾受有期徒刑以上刑之宣告，
    有臺灣臺中地方法院檢察署刑案資料查註紀錄表、臺灣高等法院被告全國前案紀
    錄表各一份在卷足憑，其因一時不慎，致觸刑章，且被告於本件審理時已與告訴
    人達成和解，亦有和解書一份在卷可按，是被告經此次偵審程序，當知所警惕，
    而無再犯之虞，本院認所宣告之刑，以暫不執行為適當，併予宣告緩刑二年，以
    啟自新。
據上論斷，應依刑事訴訟法第四百五十五條之一第一項、第三項、第三百六十四條、
第三百六十八條，刑法第七十四條第一款，判決如主文。
中      華       民       國    九十一     年    八     月    二十二    日
                                臺灣臺中地方法院刑事第三庭
                                    審判長法  官    唐  光  義
                                          法  官    陳  得  利
                                          法  官    吳  進  發
右正本證明與原本無異。
不得上訴。
                                          書記官
中      華       民       國    九十一     年    八     月    二十三    日
